臺灣高等法院臺中分院刑事裁定　
110年度聲字第1202號
聲  請  人  臺灣高等檢察署臺中檢察分署檢察官
受  刑  人  何寬謀






上列聲請人因受刑人數罪併罰有二裁判以上，聲請定其應執行之
刑（聲請案號：110 年度執聲字第599 號），本院裁定如下：
    主  文
何寬謀因犯如附表所示各罪所處之刑，應執行有期徒刑玖年貳月
。
    理  由
一、聲請意旨略以：受刑人何寬謀因違反毒品危害防制條例等數
    罪，先後判決確定如附表所示，數罪中雖有刑法第50條第1 
    項但書所列情形，惟受刑人已請求檢察官聲請定應執行刑，
    有臺灣苗栗地方檢察署民國110 年4 月16日公務詢問紀錄表
    足稽，應依刑法第50條第2 項、第53條、第51條第5 款規定
    ，定其應執行之刑，爰依刑事訴訟法第477 條第1 項聲請裁
    定等語。
二、裁判確定前犯數罪者，併合處罰之，但有刑法第50條第1 項
     但書之情形，經受刑人請求檢察官聲請定應執行刑者，依
    第51條規定定之；又數罪併罰，有二裁判以上者，依刑法第
    51條規定，定其應執行之刑；而數罪併罰，分別宣告其罪之
    刑，宣告多數有期徒刑者，於各刑中之最長期以上，各刑合
    併之刑期以下，定其刑期，但不得逾30年，刑法第50條、第
    53條、第51條第5 款分別定有明文。次按數罪併罰之定應執
    行之刑，係出於刑罰經濟與責罰相當之考量，並非予以犯罪
    行為人或受刑人不當之利益，為一種特別的量刑過程，相較
    於刑法第57條所定科刑時應審酌之事項係對一般犯罪行為之
    裁量，為定應執行刑之宣告，乃對犯罪行為人本身及所犯各
    罪之總檢視，除應考量行為人所犯數罪反應出之人格特性，
    並應權衡審酌行為人之責任與整體刑法目的及相關刑事政策
    ，在量刑權之法律拘束性原則下，依刑法第51條第5 款之規
    定，採限制加重原則，以宣告各刑中之最長期為下限，各刑
    合併之刑期為上限，但最長不得逾30年，資為量刑自由裁量
    權之外部性界限，並應受法秩序理念規範之比例原則、平等
    原則、責罰相當原則、重複評價禁止原則等自由裁量權之內
    部抽象價值要求界限之支配，以使輕重得宜，罰當其責，俾
    符合法律授與裁量權之目的，以區別數罪併罰與單純數罪之
    不同，兼顧刑罰衡平原則（最高法院100 年度台抗字第440 
    號裁定意旨參照）。
三、經查，受刑人所犯如附表所示違反毒品危害防制條例等數罪
    ，各處如附表所示之刑，均經確定在案；其中附表編號2 至
    6 所示各罪，曾經臺灣苗栗地方法院以108 年度訴字第268 
    號判決判處罪刑（共7 罪），並就附表編號2 至4 所示之罪
    定應執行有期徒刑8 月（共3 罪，得易科罰金），附表編號
    5 至6 所示之罪定應執行有期徒刑8 年4 月（共4 罪）；受
    刑人僅就附表編號5 至6 所示之罪提起上訴（附表編號2 至
    4  所示之罪因撤回上訴而確定），嗣再經本院以109 年度
    上訴字第1145號判決及最高法院以110 年度台上字第2552號
    判決駁回上訴確定；有各該判決書及臺灣高等法院被告前案
    紀錄表在卷可稽。而受刑人所犯如附表編號1 至4 所示之罪
    ，為得易科罰金、得易服社會勞動之罪；另所犯如附表編號
    5 至6 所示之罪，為不得易科罰金、不得易服社會勞動之罪
    ，然受刑人就如附表所示各罪已請求檢察官聲請定應執行刑
    ，有「臺灣苗栗地方檢察署110 年4 月16日公務詢問紀錄表
    」在卷可稽，依刑法第50條第2 項規定，本件檢察官聲請定
    應執行刑之程序合法。爰審酌受刑人所犯如附表所示各罪之
    犯罪態樣分別為施用第二毒品、幫助施用第二級毒品、販賣
    第二毒品，犯罪時間之間隔、侵害法益、各罪依其犯罪情節
    所量定之刑，及前揭所述之比例原則、責罰相當原則等自由
    裁量權之內部性界限等情，合併定其應執行之刑如主文所示
    。又受刑人所犯如附表編號1 所示之罪，雖已執行完畢，有
    上開前案紀錄表可稽，惟此乃檢察官於指揮執行時應予扣除
    已執行刑期之問題，與得否再裁定定其應執行之刑無涉，附
    此敘明。
四、據上論斷，應依刑事訴訟法第477 條第1 項，刑法第50條第
    2 項、第53條、第51條第5 款，裁定如主文。
中　　華　　民　　國　　110 　年　　5 　　月　　20　　日
            刑事第十庭     審判長法　官   陳  宏  卿
                                 法　官   簡  芳  潔
                                 法　官   林  美  玲
以上正本證明與原本無異。
如不服本裁定，應於收受送達後5日內向本院提出抗告書狀（須
附繕本）。
                                 書記官   張  惠  彥
　　　　　　　　　　　　　　　　 
中　　華　　民　　國　　110 　年　　5 　　月　　20　　日
附表：受刑人何寬謀定應執行刑案件一覽表     編      號  1 2 3 罪      名  毒品危害防制條例 毒品危害防制條例 毒品危害防制條例 宣  告  刑  有期徒刑5月 有期徒刑4月 有期徒刑4月 犯 罪 日 期  107年5月20日 107年2月3日 107年2月9日 偵 查 機 關 年 度 案 號  苗栗地檢107年度毒偵字第871號 苗栗地檢107年度偵字第2870號 苗栗地檢107年度偵字第2870號  最後 事實審 法  院 苗栗地院 苗栗地院 苗栗地院  案  號 107年度易字第490號 108年度訴字第268號 108年度訴字第268號  判  決 日  期 107年9月13日 109年3月12日 109年3月12日  確定 判決 法  院 苗栗地院 苗栗地院 苗栗地院  案  號 107年度易字第490號 108年度訴字第268號 108年度訴字第268號  判決確定日期 107年9月13日 109年6月9日 （撤回上訴） 109年6月9日 （撤回上訴） 是否為得易科罰金、易服社會勞動之案件  得易科罰金 得易服社會勞動 得易科罰金 得易服社會勞動 得易科罰金 得易服社會勞動 備       註  苗栗地檢107年度執字第4477號 （已執行完畢） 苗栗地檢109年度執字第3334號 苗栗地檢109年度執字第3334號    編號2至4曾定應執行有期徒刑8月  
     編      號  4 5 6 罪      名  毒品危害防制條例 毒品危害防制條例 毒品危害防制條例 宣  告  刑  有期徒刑4月 有期徒刑7年6月 有期徒刑7年2月（共3罪） 犯 罪 日 期  107年5月20日 107年2月7日 106年12月2日 107年1月7日 107年3月3日 偵 查 機 關 年 度 案 號  苗栗地檢107年度偵字第2870號 苗栗地檢107年度偵字第2870號 苗栗地檢107年度偵字第2870號  最後 事實審 法  院 苗栗地院 中高分院 中高分院  案  號 108年度訴字第268號 109年度上訴字第1145號 109年度上訴字第1145號  判  決 日  期 109年3月12日 109年9月17日 109年9月17日  確定 判決 法  院 苗栗地院 最高法院 最高法院  案  號 108年度訴字第268號 110年度台上字第2552號 110年度台上字第2552號  判決確定日期 109年6月9日 （撤回上訴） 110年3月18日 110年3月18日 是否為得易科罰金、易服社會勞動之案件  得易科罰金 得易服社會勞動 不得易科罰金 不得易服社會勞動 不得易科罰金 不得易服社會勞動 備       註  苗栗地檢109年度執字第3334號 苗栗地檢110年度執字第801號 苗栗地檢110年度執字第801號   編號2至4曾定應執行有期徒刑8月 編號5至6曾定應執行有期徒刑8年4月